# 请教陈老师关于IFRIC12的问题

提问人：sh_carol 时间：2017-06-08 15:44:19
陈老师，您好，有一个污水处理厂A，是给B公司做配套的，B公司是从事化工项目的公司，A公司的设计布局是根据B公司的需求配套设计的。A与B签了一个 30 年的合同，合同约定了固定收费和变动收费， 30 年后A公司可以要求B公司以净值购买A公司的固定资产，A公司主要固定资产的使用寿命大概 30 年，所以期满后净值预计价值很小。我认为该合同适用于IFRIC12，但是B是一个公司并非政府机构，所以想请教陈老师是否适用？谢谢

回答人：chenyiwei
对合同投资方而言，经济实质类似的合同，其经济影响不会因为合同授予方是公共部门还是私营部门而有所不同。因此对于满足IFRIC 12规定的使用条件的企业之间的类似合同，也可以参照IFRIC 12处理。你说的情况是该解释公告中所称的“whole of life asset”，只需满足该解释第5(a)条规定的适用条件（请同时参考该解释应用指南中的进一步解释）即可。

提问人：小辣椒 8530 时间：2017-09-11 14:27:00
亲，你知道在哪里能下ifric12号准则吗

回答人：chenyiwei
可见附件。
IFRIC Interpretation 12 Service Concession Arrangements.pdf (311.07 KB, 下载次数: 214)
2017-9-11 19:19 上传 点击文件名下载附件

提问人：小辣椒 8530 时间：2017-09-12 11:45:43
请问有中文版的IFRIC12吗？ 我已下载论坛里英文版的解释公告和准则。

回答人：chenyiwei
抱歉，目前手头没有，你可以再搜索一下看看。